【裁判字號】    88,上更(一),350
【裁判日期】    890307
【裁判案由】    違反毒品危害防制條例
【裁判全文】
臺灣高等法院高雄分院刑事判決    八十八年度上更(一)字第三五號
    上  訴  人
    即  被  告  甲○○
    指定辯護人  本院公設辯護人  李佩娟
右上訴人因違反毒品危害防制條例案件，不服台灣高雄地方法院八十七年度訴字第二
一一六號中華民國八十八年三月三十一日第一審判決（起訴案號：台灣高雄地方法院
檢察署八十七年度偵字第一五八五九號），提起上訴，判決後，經最高法院發回更審
，本院判決如左：
    主      文
原判決撤銷。
甲○○販賣第貳級毒品未遂，累犯，處有期徒刑陸年；扣案之第貳級毒品安非他命（
驗後毛重伍‧捌伍公克）沒收銷燬之。
被訴連續販賣第壹級毒品部分無罪。
    事      實
一、甲○○曾於民國八十三年間因違反麻醉藥品管理條例，經臺灣高雄地方法院判處
    有期徒刑三月確定，於八十三年七月二十三日易科罰金執行完畢；又八十四年間
    因違反麻醉藥品管理條例，經臺灣高雄地方法院判處有期徒刑六月確定，於八十
    六年六月十一日易科罰金執行完畢；復於八十七年間因違反麻醉藥品管理條例，
    經臺灣台南地方法院判處有期徒刑六月確定（於八十九年二月十四日執行完畢）
    。猶不知悔改，於八十七年七月八日十五時許，因許育順先因持有毒品為警查獲
    ，經警要求許育順以呼叫器0000000000號及電話號碼0000000
    000號之行動電話與甲○○連絡，佯欲購買毒品，甲○○即基於販賣第二級毒
    品安非他命營利之犯意，與許育順約至高雄市○○路、明誠路口大樂量販店交貨
    ，甲○○於同日十五時三十分許，依約攜帶第二級毒品安非他命至大樂販賣店著
    手販賣時，即為預先埋伏之警員當場查獲並自其身上扣得第二級毒品安非他命二
    包（重約一公克）而未遂。計共查獲甲○○所有之第二級毒品安非他命二包及自
    許育順身上查扣得之第二級毒品安非他命八包（合計驗前毛重五‧九０公克、驗
    後毛重五‧八五公克）。
二、案經高雄市政府警察局三民第二分局報請台灣高雄地方法院檢察署檢察官偵查起
    訴。
    理      由
壹、有罪即販賣第貳級毒品未遂部分：
一、訊據被告甲○○矢口否認有右揭販賣毒品未遂之犯行，辯稱：扣案之安非他命係
    之前與許育順合夥購買，當天許育順是打電話給伊，要伊還前欠之修車費，伊因
    無錢清償，乃帶安非他命前往要請許育順一同吸食，並想請許育順寬限幾日，或
    將安非他命給他抵部分欠款，並非欲賣給許育順云云。
二、惟查：
（一）、被告甲○○於八十七年七月八日十五時許，因原審共同被告許育順先因持有
        毒品為警查獲，經警要求以電話號碼0000000000號之行動電話及
        呼叫器0000000000號與之連絡，佯欲購買毒品，被告甲○○即與
        許育順約至高雄市○○路、明誠路口大樂量販店交貨，而於同日十五時三十
        分許，依約攜帶第二級毒品安非他命至大樂販賣店著手販賣時，即為預先埋
        伏之警員當場查獲並自其身上扣得第二級毒品安非他命二包（重約一公克）
        之事實，業據證人即承辦警員葉秀德、蘇百勇、翁健嘉分別於原審及本院調
        查時供述甚詳（見原審八十七年十二月二十一日訊問筆錄、本院發回更審前
        八十八年七月三十日、同年八月五日及本案八十九年一月三十日訊問筆錄）
        ，足徵其等所證情節均屬相符。
（二）、被告甲○○攜帶扣案之二包安非他命赴約，確實是要販賣與許育順等情，業
        經被告甲○○於警訊時供承：「我因朋友綽號叫順仔與我連絡，要向我購買
        安非他命、海洛因毒品，因我只剩下安非他命，所以我們相約在右述地點要
        交易，就被警方查獲」等語在案（詳高市警三貳分刑字第九○三二號卷第四
        頁反面），核與證人即查獲之警員蘇百勇在原審審理中證述：「我們查獲許
        育順．．．由許育順先扣ＢＢ扣給宋某，宋某未回，許某再打行動電話給宋
        某，並約定在民族大樂交易，我們於甲○○到時，就向前逮捕甲○○‧‧」
        （見原審八十七年十二月二十一日訊問筆錄、原審卷第九十四頁）及證人即
        警員翁健嘉於本院發回更審前所證：「許育順被查獲時，供稱毒品來源為甲
        ○○，提供二個聯絡方式，我們先用ＢＢ扣，對方沒有回應，再用大哥大，
        結果對方回應，許育順和他對話很簡單，只問『東西有沒有？』之後就直接
        約時間地點．．約半小時後，在大樂民族路口交貨．．到現場後，甲○○已
        在現場，經許育順在車上指認甲○○後，我們就聯絡另外二位騎機車的同事
        去逮捕甲○○．．」（本院八十八年八月五日訊問筆錄、上訴卷第六十五頁
        ）及證人即查獲之警員葉秀德於本院調查時所證：「．．．我們就先由許育
        順打被告呼叫器，但沒有回，就改用行動電話聯絡，許育順以行動電話與被
        告聯絡，電話中許育順稱要向被告買毒品，被告說他那邊只有安非他命。然
        後，約時間、地點我們在載許育順到民族、明誠路口，就看到被告在該路口
        ，我們就下車捕被告，但當時被告還沒有交貨。」「（當時在被告身上查獲
        多少毒品？）二包安非他命。」（見本院八十九年一月三十一日訊問筆錄）
        等情相合，足徵被告甲○○係因許育順與伊連絡要向伊購買毒品，而攜帶身
        上之安非他命赴約交貨無訛。
（三）、被告甲○○經原審共同被告許育順以行動電話連絡佯欲購買毒品後，依約攜
        帶安非他命至民族路、明誠路口大樂量販店著手販賣時，為警當場查獲並自
        其身上扣得安非他命二包之事實，亦有安非他命二包扣案足憑。而上開安非
        他命二包連同許育順身上被查扣之安非他命八包，經送高雄醫學院附設中和
        紀念醫院鑑驗（驗前毛重五‧九０公克）結果，確檢出甲基安非他命成分（
        驗後毛重五‧八五公克），有該醫院八十八年二月二日編號B0000000檢驗報
        告單一紙在卷可稽（見原審卷第一一０頁），被告甲○○有販賣第二級毒品
        安非他命未遂之犯行，至為明確。
（四）、被告甲○○雖於審理中否認犯行，辯稱：當天許育順是打電話給伊，要伊還
        前欠之修車費，伊因無錢清償，乃帶安非他命前往要請許育順一同吸食，並
        想請許育順寬限幾日，或將安非他命給他抵部分欠款，並非欲賣給許育順，
        警訊時警察刑求，警訊筆錄是警察亂寫的云云。原審共同被告許育順於審理
        中亦附和被告之辯詞，供證稱並未向被告甲○○購買毒品，是要向甲○○要
        錢及因屢催不還始誣陷甲○○云云。惟查證人即警員葉秀德於本院發回更審
        前到庭證稱：「（本案筆錄是否你製作？）是的，我沒有恐嚇他（指被告甲
        ○○）。」「我依被告陳述，再跟據許育順供述而據實記載。」於本院調查
        中亦到庭證稱：「是的，我先查獲許育順，他供出他吸食安非他命及海洛因
        是向被告買的，我們就先由許育順打被告呼叫器，但沒有回，就改用行動電
        話聯絡，許育順以行動電話與被告聯絡，電話中許育順稱要向被告買毒品，
        被告說他那邊只有安非他命。然後，約時間、地點我們在載許育順車上到民
        族、明誠路口，就看到被告在該路口，我們就下車捕被告，但當時被告還沒
        有交貨。」「（被告警訊筆錄是否你製作？）被告警訊筆錄是我製作。我完
        全根據被告答的內容製作的。」「我是依據他所說內容製作，製作完我有乙
        他看完內容簽名按指印．．．」「（製作筆錄是否有非法取供？）沒有，完
        全出於他自由意思。」（見本院八十九年一月三十一日訊問筆錄）證人即警
        員翁健嘉於本院發回更審前亦到庭證稱：「．．．許育順與他（指被告甲○
        ○）對話很簡單．．．就直接約時間、地點，記得沒有提到借錢或找『阿土
        』的事．．．」「（在電話中有談到欠錢之事？）確實沒有聽到這些事。」
        證人即警員蘇百勇亦證稱：「（被告甲○○說你有打他？）不可能，我沒有
        刑求他，我在他身上查到二包安非他命．．．」「（在電話中有談到欠錢之
        事？）沒有．．．沒有聽到還錢或『阿土』之事。」（見本院八十八年八月
        五日訊問筆錄、上訴卷第六十五頁至六十六頁）由上證詞顯見前述被告甲○
        ○所辯及原審共同被告許育順附和之詞，均難採信，尚非可採。況被告甲○
        ○與被害人吳信和二人對欠錢之數目，前後供述亦不一致，先稱欠四萬多元
        ，嗣稱欠二萬元，繼稱欠四萬九千元，已難謂合。又查，被告與許育順供稱
        二人係合買安非他命，許育順錢夠時，則商由被告湊足五千元後，再由甲○
        ○或二人同往向綽號「阿土」者購買毒品，是若被告確實有積欠許育順金錢
        未還，許育順自可主張由甲○○之前欠中抵付購買毒品之費用，應不致於湊
        不夠五千元買毒品時，要請甲○○與之合資購買？足證嗣後被告所辯欠錢一
        事及原審共同被告許育順附和之詞，均與常情不合，顯係避就之詞，難以採
        信。
（五）、綜上所述，被告甲○○被查獲當時，係應原審共同被告許育順之電邀購買毒
        品，而攜帶扣案之安非他命欲出售與許育順之事實，已堪認定，惟因原審共
        同被告許育順係應警方查案之需而致電被告告稱欲購買毒品，其本即並無購
        買毒品之意，雙方無從成立買賣毒品之真正合意，且被告甲○○甫至現場，
        尚未交付即被查獲，尚未完成交易，故應以販賣未遂視之。查安非他命為違
        禁品，為政府嚴格取締及查緝之物，被告甲○○亦有毒品前科紀錄，如無利
        可圖，勢無冒重刑處罰而犯此行為之必要，被告甲○○販賣毒品，有營利之
        意圖，應堪認定。本件事證已甚明確，被告甲○○所辯無非卸責之詞，不足
        採，其販賣第二級毒品未遂犯行，洵堪認定。
（六）、按「安非他命」屬中樞神經興奮劑，具有輕微之成癮性，服用後會產生依賴
        性、耐藥性、並引起不安、頭昏、顫抖、亢進性反應、失眠、焦慮、譫妄、
        慢性中毒、精神障礙、類似精神分裂症之錯覺、幻覺、妄想及伴有行動與性
        格異常等副作用。其劑量增大時，甚或會致死亡。而其慣用者，由於精神錯
        亂，更具有暴力攻擊及反社會行為等傾向，情況極為嚴重，尤以戒絕不易，
        其毒害不在煙毒之下，乃經行政院衛生署於七十九年十月九日以七九、十、
        九衛署藥字第九○四一四二號公告列入麻醉藥品管理條例第二條第四款所定
        「化學合成類麻醉藥品」管理，並為八十七年五月二十日總統令公布施行之
        毒品危害防制條例列為第二級毒品，禁止於醫療上使用，不得非法販賣、持
        有、施打、吸用。核被告所為係犯毒品危害防制條例第四條第五項、第二項
        之販賣第二級毒品安非他命未遂罪（公訴人就被告販賣第二級毒品安非他命
        未遂部分之事實已於起訴書中敘及，惟起訴法條漏引毒品危害防制條例第四
        條第五項、第二項，附此敘明）。其持有第二級毒品之犯行應為較高度之販
        賣未遂犯行所吸收，不另論罪。被告甲○○曾於民國八十三年間因違反麻醉
        藥品管理條例，經臺灣高雄地方法院判處有期徒刑三月確定，於八十三年七
        月二十三日易科罰金執行完畢；又八十四年間因違反麻醉藥品管理條例，經
        臺灣高雄地方法院判處有期徒刑六月確定，於八十六年六月十一日易科罰金
        執行完畢之事實，有本院被告全國前案紀錄表在卷可稽，被告前受有期徒刑
        之刑執行完畢，於五年以內再犯本件最重本刑為有期徒刑以上之本罪，為累
        犯，應依刑法第四十七規定加重其刑。至販賣第二級毒品罪之法定本刑為無
        期徒刑部分，依法不得加重，併此敘明。另被告甲○○所犯之販賣第二級毒
        品之行為既屬未遂，應依未遂犯之規定，減輕其刑，並依刑法第七十一條第
        一項之規定，先加後減，予以論科。
（七）、原審據以論科，固非無見，惟被告就被訴販賣第一、二級毒品既遂部分，並
        無積極之證據足資證明與事實相符，詳如後述，原審為有罪之認定，尚有未
        合。被告上訴否認有販賣上開安非他命未遂之犯行，亦非可採，上訴雖無理
        由，惟原判決既有可議，自應由本院撤銷改判，茲審酌被告所犯販賣毒品之
        罪，殘害他人身心健康至鉅，並嚴重危害社會秩序，犯罪後猶否認販賣犯行
        殊無悔意等一切情狀，量處如主文所示之刑，扣案之安非他命淨重五‧八五
        公克為毒品，依法諭知沒收併銷燬之。雖當時自被告甲○○身上僅查扣得約
        一公克重之安非他命二包，惟因本案已先自許育順身上扣得安非他命八包，
        檢警機關就扣案之安非他命共十包中，並未區分那二包係扣自被告甲○○，
        且送驗時亦就十包一起送驗，實已不可能就所驗得之淨重區分何部分為本案
        甲○○所持有之二包，亦不可能就驗得之重量僅諭知其中十分之二沒收銷燬
        ，而第二級毒品安非他命，既為違禁物，又係與本案諭知有罪部分有關，為
        訴訟之經濟及免將來執行之困難，爰就不易分離之部分一併依毒品危害防制
        條例第十八條第一項諭知沒收銷燬。至扣案之行動電話及呼叫器各一具，雖
        為許育順連絡被告前來販賣毒品之工具，惟尚無從認定為被告甲○○專供販
        賣安非他命連絡之用，自尚非得依毒品危害防制條例第十九條第一項宣告沒
        收，併此敘明。
貳、被訴販賣第一級、第二級毒品既遂部分：
一、公訴意旨略以：被告甲○○基於販賣毒品營利之概括犯意，自八十七年五月間起
    ，以電話號碼0000000000號之行動電話及呼叫器000000000
    0號為連絡工具，多次幫助不詳姓名之人，販賣第一級、二級毒品海洛因、安非
    他命供許育順施用，嗣經許育順報警於八十七年七月八日十五時卅分許，在高雄
    市○○區○○路與明誠路附近查獲，因認被告甲○○涉嫌犯有毒品危害防制條例
    第四條第一、二項之罪嫌云云。
二、公訴人認被告甲○○涉犯公訴意旨所指之販賣毒品安非他命及海洛因既遂罪嫌，
    係以被告甲○○暨原審共同被告許育順在警局之供述，及自原審共同被告許育順
    身上查獲八包安非他命及二包海洛因為主要之論據。訊據被告甲○○矢口否認有
    販賣毒品之犯行，辯稱：伊係與許育順一起買安非他命，並沒有販賣毒品安非他
    命或海洛因與許育順等語。
三、惟按犯罪事實應依證據認定之，無證據不得推定其犯罪事實；被告之自白，不得
    作為有罪判決之唯一證據，仍應調查其他必要之證據，以察其是否與事實相符。
    刑事訴訟法第一百五十四條、第一百五十六條第二項分別定有明文。又「共同被
    告所為不利於己之供述，固得採為其他共同被告犯罪之證據，惟此項不利之供述
    ，依刑事訴訟法第二百七十條第二項之規定，仍應調查其他必要之證據，以察其
    是否與事實相符，自難專憑此項供述，為其他共同被告犯罪事實之認定。」「共
    同被告不利於已之陳述，固得採為其他共同被告犯罪之證據，惟此項不利之陳述
    ，須無瑕疵可指，而就其他方面調查，又與事實相符，始得採為其他共同被告犯
    罪事實之認定。」「認定不利於被告之事實，須依積極證據，苟積極證據不足為
    不利於被告事實之認定時，即應為有利於被告之認定，更不必有何有利之證據。
    」最高法院分別著有三十年度上字第八一六號、三十一年上字第二四二三號、四
    十六年台上字第四一九號判例意旨可資參照。
四、經查：
（一）、本件原審共同被告許育順於警訊時，固曾供稱：「約從八十七年五月下旬開
        始，約三至四天就買一次，共買幾次我也不記得了，每次交易金額從一千元
        至二萬元不等，有時買海洛因，有時買安非他命，詳細數量我也不記得了，
        至今約花了四萬元，最後一次於八十七年七月七日一時，在高雄市三民區市
        ○○路三一四號哥倫比亞飯店三一０號房內，以五千元購得海洛因一包。」
        等語（見八十七年七月八日警訊筆錄、警卷第三頁）；另被告甲○○於警訊
        時亦曾供稱：「（問：現警方查獲綽號順仔身上起獲之海洛因、安非他命供
        述是向你購買，大約是從八十七年五月底後開始向你購買，一直至今，而最
        近幾次是七月初，分別在鼎山街附近遊藝場與你交易安非他命一千元，海洛
        因五千元；另七月七日凌晨一時左右在三民區○○路三鳳宮前交易安非他命
        八千元，海洛因五千元？）順仔供述的內容，七月初那一次我只賣給他海洛
        因一千元，其他都實在。」等語（見八十七年七月八日警訊筆錄、警卷第四
        頁背面）。惟被告甲○○及原審共同被告許育順自檢察官初訊起迄本院審理
        時，均否認有前揭販賣毒品安非他命或海洛因情事，供稱係二人合買安非他
        命，二人之間並無買賣毒品等語，核與其等於警訊時所供即有不符，已難謂
        本件被告及共同被告之自白毫無瑕疵可指。
（二）、況互核被告甲○○與原審共同被告許育順前開警訊時之自白，二人所供情節
        ，亦多所齟齬，矛盾互見，且有與事實不符之處，詳如下列：
    (1)、原審共同被告許育順於警訊時所稱八十七年七月七日一時向被告甲○○購買
        毒品之地點為高雄市三民區市○○路三一四號哥倫比亞飯店三一０號房內；
        惟被告甲○○於警訊時所承認八十七年七月七日一時許販賣毒品予許育順之
        地點為三民區○○路三鳳宮前，二人就毒品交易之地點，即有未合。
    (2)、原審共同被告許育順於警訊時所稱八十七年七月七日一時向被告甲○○購買
        毒品為海洛因一包；惟被告甲○○於警訊時所承認八十七年七月七日一時許
        販賣予許育順之毒品為安非他命、海洛因，二人就交易之毒品為何，亦未一
        致。
    (3)、原審共同被告許育順於警訊時所稱八十七年七月七日一時向被告甲○○購買
        毒品金額為五千元；惟被告甲○○於警訊時所承認八十七年七月七日一時許
        販賣予許育順之毒品金額為安非他命八千元、海洛因五千元，二人就交易毒
        品之金額，亦有不符。
    (4)、依原審共同被告許育順於警訊時所稱八十七年七月七日一時向被告甲○○購
        買毒品為金額五千元之海洛因一包；惟事實上許育順於八十七年七月八日下
        午被警查獲時，其身上所持有之毒品為海洛因二包、安非他命八包，數量上
        與其警訊中所供購自被告之數量不相符合，顯然原審共同被告許育順於警訊
所供情節，與事實不符。
（三）、原審共同被告許育順於八十七年七月八日下午被警查獲時，身上雖持有之毒
        品海洛因二包、安非他命八包，經扣押在案。惟原審共同被告許育順前後所
        供既有矛盾，與被告甲○○所供情節，亦有齟齬，且與事實未盡相符，難為
        被告不利之論據。而單純持有之毒品為海洛因、安非他命，其持有之原因非
        一，來源有各種不同之可能，自難單以原審共同被告許育順為警查獲時扣得
        上開毒品海洛因、安非他命之事實，為被告甲○○不利之論據。至於被告甲
        ○○所辯究有無與原審共同被告許育順合資購買毒品、如何合資、金額若干
        、如何前去購買、向何人購買，縱然前後有所不符，或與原審共同被告許育
        順所供互相齟齬，惟刑事訴訟法係採證據裁判主義，被告並無為自己自證無
        罪之義務，故本件被告甲○○否認犯罪事實所持之上開辯解，縱屬不能成立
        ，若非有積極之證據足以證明其犯罪行為，仍不能遽為有罪之認定（最高法
        院三十年上字第四八二、一八三一號判例參照）。
五、查刑事訴訟法第一百五十六條第二項規定：被告之自白，不得作為有罪判決之唯
    一證據，仍應調查其他必要之證據，以察其是否與事實相符。其立法旨意乃在防
    範被告自白之虛擬致與真實不符，故對自白在證據上之價值加以限制，明定須藉
    補強證據以擔保其真實性。又以共同被告之自白或其他不利於己之陳述，作為認
    定被告犯罪之證據，不特與利用被告自己之自白作為其犯罪之證明同有自白虛偽
    性之危險，亦不免有嫁禍於被告而為虛偽供述之危險。故就刑事訴訟法第一百五
    十六條第二項之立法意旨觀之，共同被告之自白或其他不利於己之陳述，固得作
    為認定被告犯罪之證據，但不得作為有罪判決之唯一證據，仍應調查其他必要之
    證據，以察其是否與事實相符，亦即仍須有補強證據以擔保該共犯自白之真實性
    ，始得採為斷罪之依據，並非絕對可由法院自由判斷該共同被告之自白或不利於
    己之陳述之證明力。若不為調查，而專憑此項供述據為被告犯罪事實之認定，即
    與上開規定有違。矧犯毒品危害防制條例第十條之罪，供出毒品來源，因而破獲
    者，得減輕其刑，該條例第十七條定有明文；則吸用毒品安非他命之人，如供出
    毒品之來源因而破獲者，既得藉以邀求寬典減輕其刑，為擔保其所為不利於其他
    共同被告之陳述之真實性，尤應有足以令人確信其陳述為真實之補強證據。而所
    謂補強證據，則指除該自白或不利於己之陳述本身之外，其他足以證明自白之犯
    罪事實確具有相當程度真實性之證據而言，雖所補強者，非以事實之全部為必要
    ，但亦須因補強證據與自白之相互利用，足使犯罪事實獲得確信者，始足當之。
    查被告甲○○、原審共同被告許育順於警訊時，固均曾供稱被告甲○○有上開販
    賣毒品之犯行，其等自檢察官初訊起迄本院審理時，均否認有前揭販賣毒品安非
    他命或海洛因情事，已難謂本件被告及共同被告之自白毫無瑕疵可指，且互核被
    告甲○○與原審共同被告許育順前開警訊時之自白，二人所供情節，亦有多所齟
    齬，矛盾互見，且有與事實不符之處，另許育順單純持有之毒品為海洛因、安非
    他命為警查扣之事實，亦難逕為被告甲○○不利之論據，均已如前述。故本件除
    被告甲○○及原審共同被告許育順於警訊時不利且有瑕疵之陳述及扣案毒品外，
    亦乏其他補強證據以擔保其等上開不利被告陳述之真實性，自難僅憑其等前開警
    訊筆錄布瑕疵之陳述及扣案毒品，為認定被告甲○○販賣第一級、第二級毒品既
    遂犯罪之依據。此外，復查無其他證據足資證明被告甲○○有公訴人所指之販賣
    毒品海洛因及安非他命既遂之犯行，應認不能證明被告此部分之犯罪。
六、原審疏未詳查，遽為被告甲○○此部分有罪之判決，顯有未洽。被告甲○○上訴
    意旨，否認此部分犯罪，指摘原判決不當，為有理由，此部分應由本院撤銷原判
    決，就被告甲○○被訴販賣第一級毒品部分為無罪之諭知。至於被告甲○○被訴
    販賣第二級毒品安非他命既遂部分，公訴人認與前揭有罪部分，有連續犯關係，
    屬裁判上之一罪，此部分爰不另為無罪之諭知。
七、扣案之第一級毒品海洛因雖屬違禁物，惟被告甲○○被訴販賣第一級毒品部分，
    既為無罪之諭知，本院即無從於本案就扣案之第一級毒品海洛因宣告沒收，應另
    由檢察官聲請沒收，附此敘明。
據上論斷，應依刑事訴訟法第三百六十九條第一項前段、第三百六十四條、第三百零
一條第一項、第二百九十九條第一項前段、毒品危害防制條例第四條第二項、第五項
、第十八條第一項、刑法第十一條、第二十六條前段、第四十七條，判決如主文。本
案經檢察官羅正平到庭執行職務。
中    華    民    國     八十九     年       三       月     七   日
                              臺灣高等法院高雄分院刑事第三庭
                                  審判長法官  莊秋桃
                                      法官  謝宏宗
                                        法官  陳中和
右正本證明與原本無異。
如不服本判決，應於判決送達後十日內向本院提出上訴狀，其未述理由者並應於提
出上訴狀後十日內向本院補提理由書（應附繕本)。
                                      書記官  劉博文
中    華    民    國     八十九     年       三       月     十   日
附錄本案論罪科刑法條全文：
毒品危害防制條例第四條第二項、第五項：
製造、運輸、販賣第二級毒品者，處無期徒刑或七年以上有期徒刑，得併科新臺幣七
百萬元以下罰金。
前四項之未遂犯罰之。
                                                                        Ｄ


司法院資訊處製作；財團法人民間司法改革基金會備份。
